臺灣士林地方法院民事裁定
110年度司繼字第2114號
聲  請  人  新北市石門區農會

法定代理人  施宗南  


關  係  人  劉鴻傑律師
上列聲請人聲請為被繼承人選任遺產管理人事件，本院裁定如下
：
    主  文
選任劉鴻傑律師（事務所設於臺北市○○區○○○路0段00號3樓之1）
為被繼承人廖金池（男，民國00年0月00日生，身分證統一編號
：Z000000000號，生前籍設新北市○○區○○路00○0號2樓，民國109
年10月6日死亡）之遺產管理人。
准對被繼承人廖金池之大陸地區以外繼承人為承認繼承之公示催
告。
被繼承人廖金池之大陸地區以外繼承人，應自前項公示催告最後
揭示法院公告處、資訊網路及其他適當處所之日起，壹年貳月內
承認繼承，上述期限屆滿，無繼承人承認繼承時，被繼承人廖金
池之遺產，於清償債權並交付遺贈物後，如有賸餘即歸屬國庫。
聲請程序費用由被繼承人廖金池之遺產負擔。
    理  由
一、按先順序繼承人均拋棄其繼承權時，由次順序之繼承人繼承
    ，其次順序繼承人有無不明或第四順序之繼承人均拋棄其繼
    承權者，準用關於無人承認繼承之規定，民法第1176條第6
    項定有明文。又繼承開始時，繼承人有無不明，而無親屬會
    議或親屬會議未於1個月內選定遺產管理人者，利害關係人
    得聲請法院選任遺產管理人，並由法院依公示催告程序，定
    6個月以上之期限，公告繼承人，命其於期限內承認繼承，
    民法第1177條、第1178條亦有明文。
二、聲請意旨略以：被繼承人廖金池尚積欠聲請人借款債務新臺
    幣（下同）356萬8,053元未清償完畢，其已於109年10月6日
    死亡，其繼承人均已拋棄繼承權，其親屬會議亦未於1個月
    內選定遺產管理人，致聲請人無法對被繼承人之遺產行使權
    利，為此聲請選任被繼承人之遺產管理人等語。
三、經查，聲請人主張其為被繼承人之債權人，業據其提出擔保
    放款借據及強制執行金額分配結果彙總表為證，堪信為真，
    聲請人既為被繼承人之債權人，自屬法律上之利害關係人，
    其聲請選任被繼承人之遺產管理人，自屬有據。又聲請人主
    張被繼承人死亡後，其繼承人均已拋棄繼承或死亡，是否仍
    有應繼承之人不明，而其親屬會議未於法定期間內選定遺產
    管理人，亦據聲請人提出戶籍謄本、本院家事庭拋棄繼承准
    予備查通知函、繼承系統表等件為證，復經本院依職權調取
    本院109年度司繼字第2042號案卷核閱無訛，堪以認定。而
    被繼承人自109年10月6日死亡迄今已超過1年4個月，顯逾民
    法第1177條所定1個月時間，其間既無親屬會議選定之遺產
    管理人向本院報明繼承開始及選定遺產管理人之事由，依通
    常情形，堪認聲請人主張無親屬會議或即使有親屬會議亦無
    選定遺產管理人之事實為真。而聲請人陳報關係人劉鴻傑律
    師同意擔任本件遺產管理人，有聲請人之陳報狀在卷可憑，
    本院審酌律師對法律學有專精，持有具高度公信力之專門職
    業技術執照，對於遺產管理事件應較熟稔，應能積極有效地
    發揮遺產之最大效益，亦較可避免債權人債權追索困難之缺
    失，且劉鴻傑律師亦同意擔任本件被繼承人之遺產管理人，
    有其願任遺產管理人同意書及律師證書在卷可憑，爰裁定如
    主文第1項所示，併依法為承認繼承之公示催告。
四、依家事事件法第127條第4項規定，裁定如主文。
五、如不服本裁定，應於裁定送達後10日內，以書狀向本院提出
    抗告狀，並繳納抗告費新臺幣1,000 元。　
中　　華　　民　　國　　111 　年　　3 　　月　　3 　　日
                  
　　　　　　　　　家事庭司法事務官